【裁判字號】    89,上訴,134
【裁判日期】    890301
【裁判案由】    違反毒品危害防制條例
【裁判全文】
臺灣高等法院高雄分院刑事判決          八十九年度上訴字第一三四號
    上訴人
    即被告  乙○○
右上訴人因違反毒品危害防制條例案件，不服臺灣高雄地方法院八十八年度訴字第一
五七五號中華民國八十八年十一月三十日第一審判決（起訴案號：臺灣高雄地方法院
檢察署八十八年度偵字第一七五三一號、八十八年度偵緝字第一一四一號），提起上
訴，本院判決如左：
      主      文
原判決撤銷。
乙○○連續施用第一級毒品，處有期徒刑拾月。又連續施用第二級毒品，處有期徒刑
陸月，扣押之第二級毒品安非他命肆點陸肆公克，殘留安非他命之膠袋壹只及吸管貳
支均沒收銷燬之。應執行有期徒刑壹年貳月，扣押之第二級毒品安非他命肆點陸肆公
克、殘留安非他命之膠袋壹只及吸管貳支均沒收銷燬之。
      事      實
一、乙○○前因施用毒品案件，經臺灣高雄地方法院分別於民國八十七年九月九日以
    八十七年度毒聲字第二三四四號、同年十月二十九日以八十七年度毒聲字第三二
    三三號裁定送觀察、勒戒後，均認無繼續施用毒品之傾向，由臺灣高雄地方法院
    檢察署檢察官分別於八十七年九月二十八日以八十七年度偵字第二一０三三號、
    同年十一月十九日以八十七年度偵字第二五一四五號不起訴處分確定。詎仍不知
    悔改，基於概括犯意，自八十八年一月間起至同年七月十二日止，連續在高雄市
    前鎮區○○路四八二號八樓之一住處施用第二級毒品安非他命；乙○○復另行起
    意，基於概括犯意，自八十八年六月中旬間某日起至八十八年七月十一日止，連
    續在上開住處施用第一級毒品海洛因。嗣先於八十八年一月二十九日十八時三十
    分許在其住處為警查獲，並扣得其所有供施用安非他命所用殘留安非他命之膠袋
    一只及吸管二支；後再於八十八年七月十三日凌晨二時許在高雄鳳山市○○○路
    紅蕃族ＰＵＢ前為警查獲，並扣得其所有之安非他命二小包（驗後毛重四點六四
    公克）。經原審法院於八十八年三月二十九日以八十七年度毒聲字第二四七五號
    裁定送觀察、勒戒後，認有繼續施用毒品之傾向，經原審法院於八十八年八月十
    七日以八十八年度毒聲字第五八四三號裁定令入戒治處所強制戒治。
二、案經高雄縣警察局及高雄市警察局苓雅分局移請臺灣高雄地方法院檢察署檢察官
    偵查起訴。
      理      由
一、訊據被告乙○○對於右揭事實於偵查中、原審審理及本院審理時均坦承不諱，又
    被告於八十八年七月十三日為警查獲時採取之尿液經送檢驗結果，呈嗎啡及甲基
    安非他命陽性反應，此有高雄市立凱旋醫院八十八年七月三十日高市凱醫檢字第
    ００二四八號煙毒尿液檢驗成績書一紙在卷可憑，且扣案之物經送檢驗結果，二
    小包內之物為甲基安非他命（驗前毛重四點六九公克，驗後毛重四點六四公克）
    無訛；膠帶二只、吸管二支，亦均殘留有甲基安非他命，此有高雄醫學院附設中
    和紀念醫院八十八年十一月二日Ｂ0000000、Ｂ0000000、Ｂ00
    00000號檢驗報告單一份可資佐證。
二、又被告前因施用毒品案件，經臺灣高雄地方法院分別於八十七年九月九日以八十
    七年度毒聲字第二三四四號、同年十月二十九日以八十七年度毒聲字第三二三三
    號裁定送觀察、勒戒後，均認無繼續施用毒品之傾向，由臺灣高雄地方法院檢察
    署檢察官分別於八十七年九月二十八日以八十七年度偵字第二一０三三號、同年
    十一月十九日以八十七年度偵字第二五一四五號不起訴處分確定，此有上開不起
    訴處分書二紙在卷可查。其經二次不起訴處分後，再為右揭犯行，乃第三次為施
    用毒品犯行，其施用毒品犯行，罪證甲確，應予依法論科。
三、核被告所為，係犯毒品危害防制條例第十條第一項及第十條第二項之罪。其施用
    第一級毒品海洛因及第二級毒品安非他命之行為，犯意各別，行為不同，罪名互
    異，應予分論併罰。又其先後多次施用第一級及第二級毒品犯行，時間密接、犯
    罪構成要件相同，顯各係基於概括犯意為之，應各依連續犯規定論處。
四、原審據以諭罪科刑，固非無見，惟查(一)關於施用第一級毒品部分，原審量處有期
    徒刑二年，尚嫌過重。(二)刑法關於應沒收之物，應分別於每一罪之罪名下為沒收
    之諭知，不得合併沒收，原判決就扣押之物諭知沒收，未於施用第二級毒品罪名
    下為沒收之諭知，而於定應執行刑後，另為扣押之物沒收之諭知，亦有未洽。(三)
    扣押殘留安非他命之膠袋僅一只，此經原判決於主文及事實欄內記載甲確，乃原
    判決於理由欄第三項則記甲膠袋「二」只沒收銷燬之，其主文事實與理由欄之記
    載不符。均有未洽，被告上訴意旨，以原審量刑過重，指摘原判決不當，就施用
    第一級毒品部分為有理由，就施用第二級毒品部分則無理由，惟原判決亦有上開
    可議之處，自應由本院將原判決撤銷改判。爰審酌被告一再施用毒品無悔改誠意
    ，所為雖僅係危害自身，惟危害國人健康，動搖國本，犯後態度良好，其智識、
    品行等一切情狀，爰各量處如主文所示之刑，並定其應執行之刑。扣案之安非他
    命驗後毛重四點六四公克及殘留安非他命之膠袋一只及吸管二支，因安非他命已
    無法剝離，均應視為第二級毒品，均應依同條例第十八條第一項前段之規定，宣
    告沒收銷毀之。
據上論結，應依刑事訴訟法第三百六十九條第一項前段、第三百六十四條、第二百九
十九條第一項前段、毒品危害防制條例第十條第一、二項、第十八條第一項，刑法第
十一條前段、第五十一條第五款、第五十六條，判決如主文。
本案經檢察官邱榮藏到庭執行職務。
中    華    民    國        八十九      年      三      月      一      日
                              臺灣高等法院高雄分院刑事第九庭
                                  審判長法官  張甲松
                                        法官  陳中和
                                        法官  任森銓
右正本證甲與原本無異。
施用第一級毒品部分如不服本判決，應於判決送達後十日內向本院提出上訴狀，其未
述理由者並應於提出上訴狀後十日內向本院補提理由書（應附繕本)。
施用第二級毒品部分不得上訴。
                                      書記官  張文斌
中    華    民    國        八十九      年      三      月      三      日
附錄：本判決論罪科刑法條：
毒品危害防制條例第十條第一、二項
施用第一級毒品者，處六月以上五年以下有期徒刑。
施用第二級毒品者，處三年以下有期徒刑。
                                                                  Ｈ


司法院資訊處製作；財團法人民間司法改革基金會備份。
